臺灣高等法院民事裁定
110年度抗字第1223號
抗  告  人  詹智勳即詹文培


上列抗告人因與陳加興即陳稟謙間聲明異議事件，對於中華民國
110年9月6日臺灣新北地方法院110年度事聲字第57號裁定，提起
抗告，本院裁定如下： 
    主  文
抗告駁回。
抗告訴訟費用由抗告人負擔。
    理  由
一、抗告意旨略以：伊之欠款非如相對人陳加興即陳稟謙所述，
    尚有代償相對人父親即第三人陳政寬之金融機構貸款本息。
    伊有提供位於彰化縣竹塘鄉之土地作為擔保，惟因遭客戶倒
    帳，無力清償債務。相對人聲請拍賣該土地後，以底價新臺
    幣（下同）67萬元承接，亦應予以扣除。爰提起抗告，請求
    廢棄原裁定等語。
二、債權人之請求，以給付金錢之一定數量為標的者，得聲請法
    院依督促程序發支付命令。支付命令之聲請，應表明：㈠當
    事人及法定代理人；㈡請求之標的及其數量；㈢請求之原因事
    實，有對待給付者，已履行之情形；㈣應發支付命令之陳述
    ；㈤法院，並應釋明債權人之請求，此觀民事訴訟法第508條
    第1項、第511條規定甚明。而稱釋明者，係指依當事人提出
    能即時調查之證據，雖未能使法院達於確信之程度，惟已使
    法院信其事實上之主張大概為如此者為已足。
三、相對人聲請原法院依督促程序對抗告人發支付命令，已於民
    事支付命令聲請狀表明當事人、請求之標的及其數量（嗣於
    民事異議狀更正請求數量）、請求之原因事實、應發支付命
    令之陳述及法院（見原法院110年度司促字第17737號卷第3
    至6頁、原法院110年度事聲字第57號卷第13至14頁），合於
    民事訴訟法第511條第1項規定之法定程式。又相對人主張：
    伊先後代償抗告人之銀行欠款376萬5,438元、360萬元，共
    計736萬5,438元，抗告人應如數給付本息等情，業據提出他
    項權利證明書、民事聲請裁定拍賣抵押物狀節本、解除不動
    產房屋買賣契約書、本票、台北富邦商業銀行清償證明書為
    憑（見原法院110年度司促字第17737號卷第9至19頁、原法
    院110年度事聲字第57號卷第15、17頁），亦堪認已釋明其
    請求。抗告意旨不否認欠款之事實，僅爭執欠款應予扣除之
    事由及金額，惟其抗辯應屬對支付命令提出異議後，由受訴
    法院調查審認之事項，非支付命令聲請程序所需調查審認，
    自不能謂相對人未釋明其請求。從而，相對人聲請對抗告人
    發支付命令，應予准許。原法院110年度司促字第17737號裁
    定駁回相對人之聲請，容有未洽。原裁定予以廢棄，洵屬正
    當。抗告意旨指摘原裁定不當，聲明廢棄，非有理由。
四、據上論結，本件抗告為無理由，爰裁定如主文。
中　　華　　民　　國　　110 　年　　10　　月　　28　　日
                  民事第十八庭  
                        審判長法  官  黃明發
                              法  官  周美雲
　　　　　　　　　　　　　　  法  官  賴彥魁
正本係照原本作成。
本裁定除以適用法規顯有錯誤為理由外，不得再抗告。如提起再
抗告，應於收受送達後10日內委任律師為代理人向本院提出再抗
告狀。並繳納再抗告費新臺幣1,000元。
中　　華　　民　　國　 110  　年　　10　　月　　28 　 日
                              書記官  高瑞君